

# ARIANNA COSTANZO

Jr Full Stack Web Developer

#### CONTATTI



+ 39 3274436674



costanzo.arianna@outlook.it



Catania, Italia



LinkedIn



Github



<u>Portfolio</u>

#### COMPETENZE

- Php
- Laravel
- Javascript
- HTML
- CSS
- SASS
- Vue
- React
- Bootstrap
- Tailwind
- MySQL
- Git
- Python
- Vite
- Java
- Node
- Express
- Prisma

## **LINGUE**

Inglese: C1 Tedesco: B1 Giapponese: A2 Francese: B1

#### **PROFILO**

Nel corso della mia esperienza formativa all'estero, ho intrapreso lo studio della programmazione spinta dalla mia curiosità iniziale nel settore della programmazione dei videogiochi. Tuttavia, è stato durante questo percorso che ho scoperto una passione autentica per lo sviluppo web. La soddisfazione nel creare e dare vita a progetti attraverso il processo di sviluppo ha risvegliato in me una chiara consapevolezza della direzione che desideravo prendere nel mio percorso professionale.

#### PROGETTI PERSONALI

- Sviluppo di un sito <u>porfolio</u> in React, una raccolta dei miei progetti e competenze come sviluppatrice web.
- Implementazione di un **blog di videogiochi** con Vue, ancora in fase di lavorazione. L'obiettivo principale di questa applicazione è fornire una piattaforma dove gli utenti possano **visualizzare** i post, **aggiungere** nuovi contenuti, **modificare** gli articoli esistenti, e filtrare i post per categoria o per parole chiave. L'API utilizzata è stata sviluppata interamente da me utilizzando Node.js, Prisma ed Express.
- L'applicazione <u>Pixel Art Canvas</u>, sviluppata in **React**, permette agli utenti di disegnare e cancellare su una griglia, le cui dimensioni sono regolabili, avendo poi la possibilità di salvare il disegno realizzato in immagine.

#### **ESPERIENZE**

#### Jr Full Stack Web Developer Trainee

Boolean, Novembre 2023-Maggio 2024

- Sviluppo di **Travel App**, progettata per semplificare la pianificazione dei viaggi degli utenti, consentendo loro di creare, visualizzare e modificare itinerari su **mappe interattive**. Sviluppata in Vue/Inertia su Laravel, gli utenti possono registrarsi, creare nuovi viaggi, aggiungere fermate e modificare le tappe del viaggio.
- Implementazione di **Deliveboo**, un'applicazione fullstack di cibo a domicilio.Nel **back office** i ristoratori possono registrare il loro ristorante, gestire i piatti e visualizzare ordini e statistiche annuali. Nel **front office** gli utenti possono scegliere un ristorante, ordinare piatti e pagare con carta tramite carrello.

#### **Supply Chain Trainee**

Anversa(Katoen Natie), Luglio 2021-Aprile 2023

Ho guidato un piccolo team, gestendo compiti e la collaborazione interculturale

## **FORMAZIONE**

#### Power-Up in Java Development

Experis Academy, Maggio 2024-Giugno 2024

Corso di 6 settimane, full time (8 ore al giorno), con lezioni ed esercitazioni live, alla fine del quale ho conseguito la preparazione necessaria per superare l'esame per la certificazione Oracle 120-811, che ho ottenuto ad Agosto 2024.

#### Master Full Stack Web Developer

Boolean, Novembre 2023-Maggio 2024

Un corso in live intensivo della durata di 700 ore, che mi ha fornito una solida formazione pratica e teorica nella programmazione sia front-end che back-end, nonché nell'utilizzo efficace di database come MySQL.

#### Corsi Zenva Academy

Anversa, Marzo 2023-Maggio 2023

Una serie di corsi in Python, da livello principiante ad avanzato, attraverso cui ho sviluppato:

- Un'applicazione di **Pixel art,** in cui è possibile colorare e cancellare all'interno di una griglia, inoltre salvare e riaprire un disegno per continuare a lavorarci.
- Una serie di applicazioni tra cui un quiz, una calcolatrice ed un gioco a livelli

## Laurea in Lingue e culture europee, euroamericane e orientali

Catania, 2017-2021